臺灣桃園地方法院刑事裁定
111年度聲字第277號
聲  請  人  臺灣桃園地方檢察署檢察官
受  刑  人  紀亞德



上列聲請人因受刑人數罪併罰有二裁判以上，聲請定其應執行之
刑（111年度執聲字第140號），本院裁定如下：
    主  文
紀亞德犯如附表所示各罪，所處如附表所示之刑，應執行有期徒
刑拾貳年參月。
    理  由
一、聲請意旨略以：受刑人紀亞德因詐欺案件，先後經法院判決
    處如附表所示之刑確定，應依刑法第53條、第51條第5款及
    第50條第2項規定，定其應執行之刑，爰依刑事訴訟法第477
    條第1項聲請裁定等語。
二、按裁判確定前犯數罪者，併合處罰之。但有下列情形之一者
    ，不在此限：一、得易科罰金之罪與不得易科罰金之罪。二
    、得易科罰金之罪與不得易服社會勞動之罪。三、得易服社
    會勞動之罪與不得易科罰金之罪。四、得易服社會勞動之罪
    與不得易服社會勞動之罪；前項但書情形，受刑人請求檢察
    官聲請定應執行刑者，依第51條規定定之，刑法第50條定有
    明文。又按裁判確定前犯數罪者，併合處罰之；數罪併罰，
    有二裁判以上者，依刑法第51條之規定，定其應執行之刑；
    數罪併罰，分別宣告其罪之刑，宣告多數有期徒刑者，於各
    刑中之最長期以上，各刑合併之刑期以下，定其刑期，但不
    得逾30年；又依刑法第53條應依同法第51條第5款至第7款之
    規定，定其應執行之刑者，由該案犯罪事實最後判決之法院
    之檢察官，聲請該法院裁定之，刑法第50條第1項前段、第5
    3條、第51條第5款及刑事訴訟法第477條第1項分別定有明文
    。另按數罪併罰，應依分別宣告其罪之刑為基礎，定其應執
    行刑，此觀刑法第51條規定自明，故一裁判宣告數罪之刑，
    雖曾經定其執行刑，但如再與其他裁判宣告之刑定其執行刑
    時，前定之執行刑當然失效，仍應以其各罪宣告之刑為基礎
    ，定其執行刑。然上開更定之應執行刑，不應比前定之應執
    行刑加計其他裁判所處刑期後為重，否則即與法律秩序理念
    及法律目的之內部界限有違，難認適法（最高法院93年度台
    非字第192號判決意旨參照）。
三、經查，受刑人紀亞德所犯如附表所示之罪（其中附表犯罪日
    期欄編號1部分應更正為「106.04.06」及「106.04.10」；
    編號4部分應更正為「106.03.24」；編號5部分應更正為「1
    06.03.22」；編號6部分應更正為「106.03.03」；編號14部
    分應更正為「1.106.04.24，2.106.04.24，3.106.05.03，4
    .106.05.05」；最後事實審及確定判決案號欄編號7至9部分
    應補充「108年度訴字第298號」；宣告刑欄編號8部分應更
    正為「有期徒刑1年3月」；偵查機關年度案號欄編號10至14
    部分補充「桃園地檢107年度偵字第2050號」；備註欄編號1
    至2部分應更正為「定應執行」），先後經法院判處如附表
    所示之刑確定在案，有各該判決書及臺灣高等法院被告前案
    紀錄表在卷可稽。又受刑人所犯如附表編號2至14所示之罪
    ，均係於如附表編號1所示判決確定日前為之，且以本院為
    該案犯罪事實最後判決之法院，核與上開規定相符。而受刑
    人所犯如附表編號3所示，為得易科罰金之罪，其餘部分，
    均為不得易科罰金之罪，依刑法第50條第1項但書第1款之規
    定，固不得併合處罰，惟本件係檢察官依受刑人請求聲請定
    其應執行之刑，此有臺灣桃園地方檢察署依102年1月23日修
    正之刑法第50條調查受刑人是否聲請定應執行刑調查表乙份
    附卷可考，本院審核認聲請人之聲請為正當。審酌受刑人所
    犯均為詐欺罪，其責任非難重複之程度更高，併其行為態樣
    、各罪關係、次數多寡，及所呈現受刑人之人格特質及犯罪
    動機、目的、手段、程度、所生危險、案件之特性、比例原
    則，暨預防需求等綜合因素，爰就附表所示之刑定其應執行
    刑如主文所示。至受刑人所犯如附表編號1至2之罪，雖曾經
    臺灣臺北地方法院以107年度聲字第558號裁定應執行有期徒
    刑3年3月確定；編號4至5之罪，則經本院以106年度訴字第5
    89號判決應執行有期徒刑1年7月確定；編號6之罪，經臺灣
    苗栗地方法院以106年度訴字第578號判決應執行有期徒刑1
    年10月；編號7至9之罪，經臺灣高雄地方法院以107年度訴
    字第708號、108年度訴字第298號判決應執行有期徒刑2年確
    定：編號10至14之罪，經本院以108年度原訴字第22號判決
    應執行有期徒刑4年4月確定，然依上開說明，前定之執行刑
    當然失效，本院自應以其各罪宣告刑為基礎，定其執行刑。
    末按受刑人所犯為數罪併罰，其中之一罪雖得易科罰金，但
    因與不得易科之他罪合併處罰之結果，於定執行刑時，祇須
    將各罪之刑合併裁量，不得易科罰金合併執行（司法院大法
    官會議解釋釋字第144號解釋意旨參照）。是本案受刑人所
    犯如附表編號3所示之罪雖得易科罰金，但因與不得易科罰
    金之如附表其餘部分所示之罪合併處罰之結果，本院於定執
    行刑時，自不得諭知易科罰金，附此敘明。
四、依刑事訴訟法第477條第1項，刑法第50條第2項、第53條、
    第51條第5款，裁定如主文。
中　　華　　民　　國　　111 　年　　4 　　月　　15　　日
            刑事第八庭    法　官　徐雍甯
以上正本證明與原本無異。
如不服本裁定，應於裁定送達後5 日內向本院提出抗告狀。
　　　　　　　　　　　　　書記官　楊宇國　　　　　　
中　　華　　民　　國　　111 　年　　4 　　月　　15　　日



附表：受刑人紀亞德定應執行刑案件一覽表